---
title: "Mobilitetstrender under corona-tiden"
author: "Trafik och samhälle, Region Uppsala"
date: "`r format(Sys.time(), '%d %B, %Y')`"
output: 
  html_notebook:
    theme: readable
    toc: yes
    number_sections: true
    toc_float: true
    code_folding: hide
    df_print: paged
  html_document:
    theme: readable
    toc: yes
    number_sections: true
    toc_float: true
    code_folding: hide
    df_print: paged
---

```{r echo=FALSE, warning=FALSE, error=FALSE, message=FALSE, include=FALSE}
rm(list = ls())
invisible(gc())
```


```{r echo=FALSE, warning=FALSE, error=FALSE,  message=FALSE, include=FALSE}
suppressMessages(library(tidyr))
suppressMessages(library(dplyr))
suppressMessages(library(readxl))
suppressMessages(library(ggplot2))
suppressMessages(library(scales))
suppressMessages(library(rjson))

knitr::opts_chunk$set(message = FALSE)
options(scipen=10000)
```


```{r echo=FALSE, warning=FALSE, error=FALSE,  message=FALSE, include=FALSE}
round_any = function(x, accuracy, f=round){f(x/ accuracy) * accuracy}
```


```{r echo=FALSE, warning=FALSE, error=FALSE, message=FALSE, include=FALSE}
## apple data
json_file <- "https://covid19-static.cdn-apple.com/covid19-mobility-data/current/v3/index.json"
json_data <- fromJSON(paste(readLines(json_file), collapse=""))
apple<-read.csv(paste0("https://covid19-static.cdn-apple.com", json_data$basePath, json_data$regions$`en-us`$csvPath))

write.csv2(apple, paste0("01_input_data/", "apple", substr(Sys.time(), 1, 10), ".csv"))

apple = apple %>% 
  dplyr::select(-geo_type, -alternative_name, -sub.region, -country) %>%
  filter(grepl("Uppsala", region) | grepl("Stockholm", region)) 

apple1 = apple %>%
  gather(date,value,X2020.01.13:colnames(apple)[ncol(apple)]) %>%
  mutate(date = substr(date, 2, 11),
         date = gsub('[.]', '/', date),
         date = as.Date(date, "%Y/%m/%d"),
         vecka = strftime(date, format = "%V"),
         weekday = weekdays(date, abbr = TRUE),
         dagtyp = ifelse(weekday == "lör" | weekday == "sön", "helg", "vardag"),
         grouping = paste(region, transportation_type, sep = "_"),
         transportation_type = gsub('driving', 'bil', transportation_type),
         transportation_type = gsub('transit', 'kollektivtrafik', transportation_type),
         transportation_type = gsub('walking', 'gång', transportation_type)) %>% ungroup()


# aggregera per vecka
apple2 = apple1 %>% 
  group_by(region, grouping, transportation_type, vecka) %>%
  summarise(median = median(value, na.rm = TRUE),
            medel = mean(value, na.rm = TRUE)) %>% ungroup()

# aggregera per dagtyp och vecka
apple3 = apple1 %>% 
  group_by(region, transportation_type, vecka, dagtyp) %>%
  summarise(median = median(value, na.rm = TRUE),
            medel = mean(value, na.rm = TRUE)) %>% ungroup()


```


```{r google, echo=FALSE, warning=FALSE, error=FALSE, message=FALSE, include=FALSE}
##### google data

## identifiera url för .csv filen på Google mobility reports sidan
## men den fasta länken skulle också fungera: https://www.gstatic.com/covid19/mobility/Global_Mobility_Report.csv

library(rvest)
library(tibble)

# https://gist.github.com/paulrougieux/e1ee769577b40cd9ed9db7f75e9a2cc2
scraplinks <- function(url){
  # Create an html document from the url
  webpage <- xml2::read_html(url)
  # Extract the URLs
  url_ <- webpage %>%
    rvest::html_nodes("a") %>%
    rvest::html_attr("href")
  # Extract the link text
  link_ <- webpage %>%
    rvest::html_nodes("a") %>%
    rvest::html_text()
  return(data_frame(link = link_, url = url_))
}

links = scraplinks("https://www.google.com/covid19/mobility/")
google_csv = links[links$link == "Download global CSV",][[2]]

google<-read.csv(paste0(google_csv))
write.csv2(google, paste0("01_input_data/", "google", substr(Sys.time(), 1, 10), ".csv"))

google = google %>% dplyr::select(sub_region_1, date, 
                         retail_and_recreation_percent_change_from_baseline,	
                         grocery_and_pharmacy_percent_change_from_baseline,	
                         parks_percent_change_from_baseline,	
                         transit_stations_percent_change_from_baseline,	
                         workplaces_percent_change_from_baseline,	
                         residential_percent_change_from_baseline)

colnames(google) = c("sub_region_1", "date", 
                     "Shopping och nöje", "Livsmedelsbutiker och apotek", "Parker", "Kollektivtrafikstationer", "Arbetsplatser", "Bostäder") 

google1 = google %>% 
  gather(typ,value,`Shopping och nöje`:`Bostäder`) %>%
  filter(grepl("Uppsala", sub_region_1) | grepl("Stockholm", sub_region_1)) %>%
  mutate(date = gsub('[-]', '/', date),
         date = as.Date(date, "%Y/%m/%d"),
         vecka = strftime(date, format = "%V"),
         weekday = weekdays(date, abbr = TRUE),
         dagtyp = ifelse(weekday == "lör" | weekday == "sön", "helg", "vardag")) %>% ungroup()

# aggregera per vecka
google2 = google1 %>% 
  group_by(sub_region_1, typ, vecka) %>%
  summarise(median = median(value, na.rm = TRUE),
            medel = mean(value, na.rm = TRUE)) %>% ungroup()

# aggregera per dagtyp och vecka
google3 = google1 %>% 
  group_by(sub_region_1, typ, vecka, dagtyp) %>%
  summarise(median = median(value, na.rm = TRUE),
            medel = mean(value, na.rm = TRUE)) %>% ungroup()

```



```{r kollbar, echo=FALSE, warning=FALSE, error=FALSE, message=FALSE, include=FALSE, eval=FALSE}
# Kollbar data
rvu = read.csv2("Z:/a_data/kollbar/data_ul/rvu_utan_na_rader_och_samma_start_stop.csv")
pers = read.csv2("Z:/a_data/kollbar/data_ul/persondata.csv")

rvu = rvu %>%
  left_join(., pers, by = "respondentid") %>%
  filter(ar == "2020") %>%
  dplyr::select(respondentid, fardmedel.kat, ar.manad)

write.csv2(rvu, "01_input_data/rvu.csv", row.names = FALSE)
rm(rvu)
```


```{r echo=FALSE, warning=FALSE, error=FALSE, message=FALSE, include=FALSE}
# Kollbar data
rvu = read.csv2("01_input_data/rvu.csv")
```



```{r APC, echo=FALSE, warning=FALSE, error=FALSE, message=FALSE, include=FALSE}
# APC data
apc = read_excel("01_input_data/Pastigande_per_vecka_trafikslag_2020-06-04.xlsx", sheet = "Tabell_Vecka", range = "A3:D10000")
colnames(apc) = c("ar", "vecka", "trafikslag", "pastigande")

apc = apc %>% 
  filter(!is.na(ar)) %>%
  mutate(ar = substr(ar, 1, 4),
         ar_vecka = paste(ar, vecka, sep = "-"))
```



# Förändring i resande och färdmedelval

## Resandeutveckling med kollektivtrafik i Uppsala län

```{r echo=FALSE, warning=FALSE, error=FALSE, message=FALSE, message=FALSE}
urval = c("Regiontrafiken", "Stadstrafiken")

# identifiera max vecka med data för 2020
MaxVecka = apc %>% 
  filter(pastigande > 0 & ar == "2020") %>% 
  summarise(max = max(vecka)) %>% 
  pull()

apc %>% filter(trafikslag %in% urval & 
                 as.numeric(vecka) >= 3 & 
                 vecka <= MaxVecka) %>%
  rename(Trafikslag = trafikslag, `År` = ar) %>%
  ggplot(. , 
       aes(x=vecka, y=pastigande, group = interaction(Trafikslag, `År`), color = Trafikslag, linetype = `År`)) +
  labs(title = "Förändring i påstigande per trafikslag",
       x = "Vecka",
       y = "Antal påstigande (per vecka)",
       caption = "Datakälla: Region Uppsala") +
  geom_line(size=1.5) +
  ylim(0, max(apc$pastigande)) +
  theme_classic() +
  theme(legend.title=element_blank(),
        legend.text=element_text(size=12),
        text = element_text(size=14),
        legend.position="bottom") +
  scale_y_continuous(labels = function(y) format(y, big.mark = " ",
                                                       scientific = FALSE))

```


```{r echo=FALSE, warning=FALSE, error=FALSE, message=FALSE, include=FALSE}

urval = c("Regiontrafiken", "Stadstrafiken")

ggplot(subset(apc, trafikslag %in% urval & ar == "2020" & as.numeric(vecka) >= 3), 
       aes(x=vecka, y=pastigande, group = trafikslag, color = trafikslag)) +
  labs(title = "Medelvärde per vecka (2020)",
#       subtitle = "(Uppsala län & Stockholms län)",
       caption = "Datakälla: Region Uppsala") +
  geom_line() +
  ylim(0, max(apc$pastigande)) +
  # geom_hline(yintercept=100, linetype="dashed", 
  #               color = "black", size=1)+
  theme_classic() +
  theme(legend.title=element_blank(),
        legend.position="bottom")

```



```{r echo=FALSE, warning=FALSE, error=FALSE, message=FALSE}
urval = c("Regiontrafiken", "Stadstrafiken")

apc %>% 
  dplyr::select(-ar_vecka) %>% 
  spread(ar, pastigande) %>% 
  mutate(Diff2020_2019 = round(`2020` - `2019`, 0)) %>%
  mutate(ProcDiff = round(100 * (Diff2020_2019 / `2019`), 0)) %>%
  filter(trafikslag %in% urval & as.numeric(vecka) >= 3 & !is.na(`2020`)) %>% 
  ggplot(., 
       aes(x=vecka, y=ProcDiff, group = trafikslag, color = trafikslag)) +
  labs(title = "Relativ förändring (%) mellan 2020 och samma vecka i 2019",
#       subtitle = "(Uppsala län & Stockholms län)",
       caption = "Datakälla: Region Uppsala",
y = "Förändring (%)") +
  geom_line(size=1.5) +
#  ylim(0, max(apc$pastigande)) +
  # geom_hline(yintercept=100, linetype="dashed", 
  #               color = "black", size=1)+
  theme_classic() +
  theme(legend.title=element_blank(),
        legend.text=element_text(size=12),
        text = element_text(size=14),
        legend.position="bottom")

```


## Resandeutveckling med bil i Uppsala län & Stockholms län

Data visar en relativ volym av vägbeskrivningsförfrågningar som Apple tog emot.  


```{r echo=FALSE, warning=FALSE, error=FALSE, message=FALSE, include=FALSE}

urval = c("Uppsala County", "Stockholm County")

ggplot(subset(apple1, region %in% urval), 
       aes(x=date, y=value, group = region, color = region)) +
  labs(title = "Data per dag",
#       subtitle = "(Uppsala län & Stockholms län)",
       caption = "Datakälla: Apple") +
  geom_line() +
  geom_hline(yintercept=100, linetype="dashed", 
                color = "black", size=1)+
  theme_classic() +
  theme(legend.title=element_blank(),
        legend.position="bottom") +
  scale_x_date(date_breaks = '1 week') +
  theme(axis.text.x = element_text(angle = 90),
        axis.title.x=element_blank(),
        axis.title.y=element_blank())

```



```{r echo=FALSE, warning=FALSE, error=FALSE, message=FALSE}

urval = c("Uppsala County", "Stockholm County")

ggplot(subset(apple2, region %in% urval), 
       aes(x=vecka, y=medel-100, group = region, color = region)) +
  labs(title = "Förändring i vägbeskrivningsförfrågningar (Apple)",
       caption = "Datakälla: Apple",
       x = "Vecka",
       y = "Föränding (%)") +
  geom_line(size=1.5) +
  geom_hline(yintercept=0, linetype="dashed", 
                color = "black", size=1)+
  theme_classic() +
  theme(legend.title=element_blank(),
        legend.text=element_text(size=12),
        text = element_text(size=14),
        legend.position="bottom")

```


```{r echo=FALSE, warning=FALSE, error=FALSE, message=FALSE}

urval = c("Uppsala County")

ggplot(subset(apple3, region %in% urval), 
       aes(x=vecka, y=medel-100, group = dagtyp, color = dagtyp)) +
  labs(title = "Skillnad i förändring mellan vardagar och helger i Uppsala län",
       caption = "Datakälla: Apple",
       x = "Vecka",
       y = "Föränding (%)") +
  geom_line(size=1.5) +
  geom_point(size = 3) +
  geom_hline(yintercept=0, linetype="dashed", 
                color = "black", size=1)+
  theme_classic() +
  theme(legend.title=element_blank(),
        legend.text=element_text(size=12),
        text = element_text(size=14),
        legend.position="bottom")

```


## Resandeutveckling med olika färdmedel i Stockholms stad  

Som baslinje (100) används data från 13 januari 2020.


```{r echo=FALSE, warning=FALSE, error=FALSE, message=FALSE, include=FALSE}
urval = c("Stockholm")

ggplot(subset(apple1, region %in% urval), 
       aes(x=date, y=value, group = transportation_type, color = transportation_type)) +
  labs(title = "Resandeutveckling per färdmedel",
       subtitle = "(Stockholms stad, data för Uppsala finns inte)",
       caption = "Datakälla: Apple") +
  geom_line() +
  geom_hline(yintercept=100, linetype="dashed", 
                color = "black", size=1)+
  theme_classic() +
  theme(legend.title=element_blank()) +
  scale_x_date(date_breaks = '1 week') +
  theme(axis.text.x = element_text(angle = 90),
        axis.title.x=element_blank(),
        axis.title.y=element_blank())
```


```{r echo=FALSE, warning=FALSE, error=FALSE, message=FALSE}
urval = c("Stockholm")

ggplot(subset(apple2, region %in% urval), 
       aes(x=vecka, y=medel-100, group = transportation_type, color = transportation_type)) +
  labs(title = "Förändring i färdmedelval",
       subtitle = "(Stockholms stad, data för Uppsala finns inte)",
       caption = "Datakälla: Apple") +
  geom_line(size=1.5) +
  geom_hline(yintercept=0, linetype="dashed", 
                color = "black", size=1)+
  theme_classic() +
  theme(legend.title=element_blank(),
        legend.text=element_text(size=12),
        text = element_text(size=14),
        legend.position="bottom")

```


```{r echo=FALSE, warning=FALSE, error=FALSE, message=FALSE, include=FALSE}
# Färmedel per dagtyp och vecka
urval = c("Stockholm")

ggplot(subset(apple3, region %in% urval), 
       aes(x=vecka, y=medel, group = interaction(dagtyp, transportation_type), color = transportation_type, shape = dagtyp)) +
  labs(title = "Medelvärde per vecka för vardagar och helg",
       subtitle = "(Stockholms stad, data för Uppsala finns inte)",
       caption = "Datakälla: Apple") +
  geom_line() +
  geom_point(size = 2) +
  geom_hline(yintercept=100, linetype="dashed", 
                color = "black", size=1)+
  theme_classic() +
  theme(legend.title=element_blank())
```


Kollektivtrafikbarometerdata bekräftar negativ trenden i kollektivtrafikanvändning. Datamängden per månad är inte tillräckligt stort för att bryta ner på kommunnivå.

```{r echo=FALSE, warning=FALSE, error=FALSE, message=FALSE}
rvu %>% 
  filter(fardmedel.kat != "Annat") %>% 
  group_by(ar.manad, fardmedel.kat) %>% 
  tally() %>% 
  ungroup() %>% 
  group_by(ar.manad) %>% 
  mutate(andel = n /sum(n)) %>%
  ggplot(., 
       aes(x=ar.manad, y=andel * 100, group = fardmedel.kat, color = fardmedel.kat)) +
  labs(title = "Marknadsandel per trafikslag",
       y = "Marknadsandel (%)",
       x = "Månad",
       subtitle = "(Uppsala län)",
       caption = "Datakälla: Kollektivtrafikbarometer") +
  geom_line(size=1.5) +
  theme_classic() +
  theme(legend.title=element_blank(),
        legend.text=element_text(size=12),
        text = element_text(size=14),
        legend.position="bottom")
```




# Förändring i resande med olika syfte  

Relativ förändring i besökare (eller tillbringad tid) på olika platser jämfört med en baslinje. Baslinjen är medianvärdet för veckodagen under en femveckorsperiod mellan den 3 januari och 6 februari 2020.  

Platstyper som visas är:  

* **Livsmedelsbutiker och apotek:** Trender i rörelsemönster för platser som mataffärer, grossistbutiker, matmarknader, delikatessbutiker och apotek.  
* **Parker:** Trender i rörelsemönster för platser som stadsparker, nationalparker, allmänna stränder, marinor, hundrastgårdar, torg och besöksträdgårdar.  
* **Stationer i kollektivtrafiken:** Trender i rörelsemönster på kollektivtrafikstationer som tunnelbane-, buss- och tågstationer.
* **Shopping och nöje:** Trender i rörelsemönster för platser som restauranger, kaféer, shoppingcenter, nöjesparker, museer, bibliotek och biografer.
* **Bostäder:** Trender i rörelsemönster gällande bostäder.
* **Arbetsplatser:** Trender i rörelsemönster gällande arbetsplatser  

&nbsp;

```{r echo=FALSE, warning=FALSE, error=FALSE, message=FALSE, include=FALSE}
ggplot(subset(google1, sub_region_1 == "Uppsala County"), 
       aes(x=date, y=value, group = typ, color = typ)) +
   labs(title = "Resande per dag (Uppsala län)",
       caption = "Datakälla: Google") +
  geom_line() +
  geom_hline(yintercept=0, linetype="dashed", 
                color = "black", size=1)+
  theme_classic() +
  theme(legend.title=element_blank()) +
  scale_x_date(date_breaks = '1 week') +
  theme(axis.text.x = element_text(angle = 90),
        axis.title.x=element_blank(),
        axis.title.y=element_blank())
```

&nbsp;

```{r echo=FALSE, warning=FALSE, error=FALSE, message=FALSE}
## besök och vistelselängd på olika platser ändras jämfört med en baslinje. Vi beräknar dessa förändringar med samma typ av sammanställda och anonymiserade data som används för att visa populära tider för platser i Google Maps.  
## Förändringarna per dag jämförs med ett baslinjevärde för den aktuella veckodagen: Baslinjen är medianvärdet för veckodagen under en femveckorsperiod mellan den 3 januari och 6 februari 2020.

median_min = round_any(min(google2$median, na.rm = TRUE),10)
median_max = round_any(max(google2$median, na.rm = TRUE),10)

p1 = ggplot(subset(google2, sub_region_1 == "Uppsala County"), 
       aes(x=vecka, y=median, group = typ, color = typ)) +
   labs(title = "Förändring i besökare (eller tillbringad tid) på olika platstyper",
       caption = 'Datakälla: Google LLC "Google COVID-19 Community Mobility Reports"',
       x = "Vecka",
       y = "Föränding (%)") +
  geom_line(size=1.5) +
  geom_hline(yintercept=0, linetype="dashed", 
                color = "black", size=1)+
  theme_classic() +
  theme(legend.title=element_blank(),
        legend.text=element_text(size=12),
        text = element_text(size=14),
        legend.position="bottom") +
   scale_y_continuous(limits = c(median_min, median_max),
                                 breaks = seq(median_min, median_max, by = 25))

ggsave(file = paste0("03_output_figures/google_syfte_vecka_", substr(Sys.time(), 1, 10), ".svg"), plot=p1, width=10, height=8)

p1
```

&nbsp;

```{r echo=FALSE, warning=FALSE, error=FALSE, message=FALSE}
suppressWarnings(
ggplot(subset(google3, sub_region_1 == "Uppsala County" & typ == "Kollektivtrafikstationer"), 
       aes(x=vecka, y=median, group = dagtyp, color = dagtyp)) +
   labs(title = "Förändring i besökare (eller tillbringad tid) på kollektivtrafikstationer i Uppsala län",
       caption = "Datakälla: Google",
       x = "Vecka",
       y = "Föränding (%)") +
  geom_line(size=1.5) +
  geom_hline(yintercept=0, linetype="dashed", 
                color = "black", size=1)+
  theme_classic() +
  theme(legend.title=element_blank(),
        legend.text=element_text(size=12),
        text = element_text(size=14))
)
```






&nbsp;

# Datakällor

**Apple data**  

Datakälla: https://www.apple.com/covid19/mobility  

CSV-filen och tabellerna på den här webbplatsen visar en relativ volym av vägbeskrivningsförfrågningar per land/region eller ort jämfört med en baslinje från den 13 januari 2020.  

Vi definierar en dag som midnatt till midnatt (PST). Orter representerar användning i storstadsområden och är varaktigt definierade under den här perioden. I många länder/regioner och orter har den relativa volymen ökat sedan den 13 januari, vilket är konsekvent med normal, årstidsbaserad användning av Apple Maps. Det är viktigt att normalisera dags- eller veckoeffekter när du använder dessa data.  

Data som skickas från användares enheter till Kartor-tjänsten associeras med slumpmässiga, roterande identifierare så att Apple inte kan skapa en profil över dina rörelser och sökningar. Apple Maps har ingen demografisk information om våra användare, så vi kan inte göra några uttalanden om hur vår användning representerar den allmänna befolkningen.  

&nbsp;

**Google data**  
Datakälla: https://www.google.com/covid19/mobility  
Dokumentation: https://support.google.com/covid19-mobility/answer/9824897?hl=sv&ref_topic=9822927  

Platskategorier  

* Livsmedelsbutiker och apotek: Mataffärer, grossistbutiker, matmarknader, delikatessbutiker och apotek etc.  
* Parker: Stadsparker, nationalparker, allmänna stränder, marinor, hundrastgårdar, torg och besöksträdgårdar etc.  
* Stationer i kollektivtrafiken: Kollektivtrafikstationer som tunnelbane-, buss- och tågstationer. Dessutom ingår andra typer av platser som t ex taxistationer, rastplatser vid motorväg och biluthyrningsbyrå.
* Shopping och nöje: Restauranger, kaféer, shoppingcenter, nöjesparker, museer, bibliotek och biografer.
* Bostäder: Bostäder.
* Arbetsplatser: Arbetsplatser


Tolkning av data  

Uppgifterna visar hur besökare (eller tillbringad tid) på kategoriserade platser förändras jämfört med våra baslinjedagar. En baslinjedag representerar ett normalt värde för den veckodagen. Baslinjen är medianvärdet från femveckorsperioden 3 januari–6 februari 2020.

Baslinjen är inte ett enda värde för varje regionskategori, utan sju enskilda värden. Samma antal besökare två olika veckodagar resulterar i olika procentuella förändringar. Därför rekommenderar vi följande:  

* Dra inte slutsatsen att större förändringar innebär fler besökare eller att mindre förändringar innebär färre besökare.  

* Undvik att jämföra förändringar från en dag till en annan, särskilt helger med vardagar.


Urval  

Vilken data som inkluderas i beräkningarna beror på användarnas inställningar och anslutning och huruvida den uppfyller vår sekretessgräns. Om sekretessgränsen inte uppfylls (när en plats inte har tillräckligt många besökare för att garantera anonymitet) visar vi ingen förändring för den dagen. Resultatet kan bli att du ser tomma fält för vissa platser och date.  

Vi inkluderar kategorier som är användbara vid social distansering samt tillgång till nödvändiga tjänster.  

Vi beräknar dessa underlag utifrån data från användare som har aktiverat platshistorik för sina Google-konton. Denna data representerar därför endast en del av våra användare. Som är fallet med stickprov kan detta vara representativt för en bredare allmänhet men behöver inte vara det.

&nbsp;

**APC data**  
APC utrustning finns i kring 20% av UL fordon. Rotation av APC utrustade fordon på alla linjer skulle säkerställa att varje tur mäts minst två gånger per månad, dvs systemet är anpassat för att leverera pålitligt månadsresultat. Upptåget APC data finns inte med i rapporten eftersom de nya tågen hittills inte har levererat pålitligt APC data.  

Fördelen med APC data är att det inte påverkas av på vilken dörr en person påstiger och är därmed mer pålitligt än incheckningsdata, som i praktiken inte finns i nuläge eftersom resenärerna inte får påstiga genom framdörren.  

&nbsp;

**Kollektivtrafikbarometer**  
Kollektivtrafikbarometer är en representativ attityd- och resvaneundersökning som utförs varje månad av Svensk Kollektivtrafik. Region Uppsala beställer 500 intervjuer per månad. Eftersom urvalet reflektera befolkningsfördelningen i länet, påverkas resultatet starkt av svarspersoner i Uppsala kommun.





